臺灣臺中地方法院民事裁定　　　　　　100年度家聲字第226號
聲　請　人　楊文豪
相　對　人　林珊珊
上列當事人聲請裁定認可（大陸判決書）事件，本院裁定如下：
    主  文
中華人民共和國福建省安溪縣人民法院（二○一○）安民初字第
二一０二號民事判決書（於民國九十九年十一月十五日生效），
應予認可。
聲請程序費用由相對人負擔。
    理  由
一、按在大陸地區作成之民事確定判決、民事仲裁判斷，不違背
    臺灣地區公共秩序或善良風俗者，得聲請法院裁定認可，臺
    灣地區與大陸地區人民關係條例第七十四條第一項定有明文
    。是以，在大陸地區作成之民事確定裁判欲在臺灣地區發生
    裁判之效力者，依首開規定，即須聲請法院裁定認可。
二、聲請意旨略以：相對人為大陸地區人士，聲請人與相對人於
    民國九十八年十二月二日結婚，嗣於九十九年九月十日，經
    大陸地區福建省安溪縣人民法院以（二０一０）安民初字第
    二一０二號民事判決離婚確定，並已於九十九年十一月十五
    日生效。因上開大陸地區作成之民事判決，並未違反臺灣地
    區之公共秩序或善良風俗，為此聲請裁定認可上開民事判決
    等語，並提出戶籍謄本、經財團法人海峽交流基金會認證之
    公證書、民事判決書、法律文書生效證明書為憑。
三、聲請人主張相對人為大陸地區人士，兩造於九十八年十二月
    二日結婚，兩造之婚姻關係經大陸地區法院民事判決離婚確
    定，且已生效等事實，業據其提出與所述情節相符並經財團
    法人海峽交流基金會驗證之上開書證為證，並有戶籍謄本在
    卷可參，依臺灣地區與大陸地區人民關係條例第七條、同條
    例施行細則第八條之規定，應推定該大陸地區作成之文書為
    真正，並堪認聲請人主張之前揭事實為真實。而觀諸聲請人
    所提之上開判決書記載：「由於雙方（按指聲請人與相對人
    ）婚前缺乏瞭解，草率結婚，婚後未能建立夫妻感情，難與
    共同生活，應視為夫妻感情確已破裂。原告（按指相對人）
    以夫妻感情確已破裂為由請求離婚，符合法律規定，應予准
    許」等語。按上開離婚所舉事由，符合我國民法第一千零五
    十二條第二項規定難以維持婚姻之重大事由，足見該判決認
    事用法，與我國法律有關規定相符，亦與臺灣地區之公共秩
    序或善良風俗無違。從而，聲請人聲請裁定認可上開大陸地
    區作成之民事確定判決，為有理由，應予准許。
四、依非訟事件法第二十一條第二項、民事訴訟法第九十五條、
    第七十八條，裁定如主文。
中    華    民    國   100    年    7     月    25    日
                  家事法庭    法  官  林純如
以上正本係照原本作成
如對本裁定抗告，須於裁定送達後10日之不變期間內，向本院提
出抗告狀。
中    華    民    國   100    年    7     月    25    日
                              書記官  王麗麗